臺灣臺北地方法院裁定
111年度店秩字第45號
移送機關    臺北市政府警察局文山第二分局

被移送人    羅翊銓


上列被移送人因違反社會秩序維護法案件，經移送機關以中華民
國111年度北市警文二分刑字第1113007812號移送書移送審理，
本院裁定如下：
　　主      文
羅翊銓無正當理由攜帶具有殺傷力之器械，處罰鍰新臺幣貳仟元
。
扣案之彈簧刀壹把沒入。
　　事實及證據理由
一、被移送人羅翊銓於下列時、地有違反社會秩序維護法之行為
    ：
  ㈠時間：民國111年8月12日18時19分許。
  ㈡地點：臺北市文山區景興路202巷與景後街口處。
  ㈢行為：無正當理由攜帶具有殺傷力之彈簧刀1把（下稱本案彈
    簧刀）。
二、上開事實，有下列之事證明屬實：
  ㈠、被移送人於警詢之陳述。
  ㈡、臺北市政府警察局文山第二分局搜索扣押筆錄、扣押物品
      目錄表、勘查採證同意書、扣案物品及現場照片6張、本
      案彈簧刀1把。
三、按無正當理由攜帶具有殺傷力之器械者，處3日以下拘留或
    新臺幣3萬元以下罰鍰，社會秩序維護法第63條第1項第1款
    定有明文。又本條款所謂之「器械」，乃指除竹木、石頭等
    自然界之物質外，依一般社會觀念足以對人之生命、身體、
    安全構成威脅，而具有危險性之人力製作供人持用之物品。
    查，被移送人於首揭時、地因所乘坐之車牌000-0000號自用
    小客車違規停車而為警盤查，進而查獲其於所著牛仔褲右前
    口袋有本案彈簧刀，而該彈簧刀刀刃為金屬材質，持以攻擊
    足以對他人生命、身體、安全造成威脅，經被移送人於警詢
    自承，亦有前揭搜索扣押筆錄、扣案物品及現場照片附卷可
    查，堪認屬實。被移送人雖辯稱以為本案彈簧刀為擊破器，
    攜行以防身，惟依前揭照片所示，該彈簧刀外型與擊破器有
    別，難認所辯屬實，而其攜以防身，亦難認係正當理由，是
    核其所為，係違反社會秩序維護法第63條第1項第1款無正當
    理由攜帶具有殺傷力器械之行為，應依法論處。爰審酌被移
    送人自陳學歷為高中畢業、家境勉持，於口袋放置本案彈簧
    刀惟尚無證據曾取出示眾之違反義務程度、查獲後尚屬配合
    調查之態度等一切情狀，量處如主文所示之處罰。
四、扣案之本案彈簧刀1把為被移送人所有，經渠等自承在卷，
    係供違反上述社會秩序維護法行為所用之物，應依同法第22
    條第3項前段之規定沒入之。
五、依社會秩序維護法第45條第1項、第63條第1項第1款、第22
    條第3項，裁定如主文。
中　　華　　民　　國　　111 　年　　10　　月　　3 　　日
                  新店簡易庭法　官  林志煌
以上正本係照原本作成。
如不服本裁定，得於裁定書送達之翌日起5日內，以書狀敘述理
由，向本庭（231204新北市○○區○○路0段000號）提起抗告。
中　　華　　民　　國　　111 　年　　10　　月　　3 　　日
                            書記官  周怡伶